臺灣臺北地方法院刑事判決　　　　　　　 94年度訴字第765號
公　訴　人　臺灣臺北地方法院檢察署檢察官
被　　　告　甲○○
選任辯護人　林聖彬律師
　　　　　　劉昌崙律師
上列被告因違反槍砲彈藥刀械管制條例案件，經檢察官提起公訴
（94年度偵字第6011號），本院判決如下：
   主  文
甲○○未經許可，製造可發射子彈具有殺傷力之改造槍械，處有
期徒刑貳年拾月，併科罰金新臺幣拾萬元，罰金如易服勞役，以
新臺幣玖佰元即銀元參佰元折算壹日。
扣案之具殺傷力之仿BERETTA廠84型半自動手槍製造之改造槍械
壹支、改造子彈陸顆、改造子彈半成品參顆、火藥參瓶（毛重壹
佰參拾陸公克）、彈殼陸拾參顆、底火參佰參拾粒、鋼珠貳瓶、
金屬管伍枝、鉗子參支、油標卡尺壹支、砂輪機壹台、迷你電鑽
壹支、噴燈壹組、挫刀壹把、彈簧伍條、底火（紙製）貳拾陸拾
伍顆、磅秤壹個、塑鋼土壹支、試射拉線壹條、武器雜誌肆本、
試射鐵罐參瓶、改造過程筆記壹本，均沒收。
    事  實
一、甲○○於民國93年6月間，在台北縣三重市○○道具行購入
    仿BERETTA廠84型半自動手槍製造之玩具手槍乙枝，竟未經
    許可，因自己之興趣，基於將上開玩具手槍改造成可發射子
    彈具有殺傷力之改造手槍及子彈之犯意，在其台北縣新店市
    ○○街85號6樓住處自行研究，以換裝槍管之方式，製造可
    發射子彈具有殺傷力之改造槍械乙枝（槍枝管制編號：0000
　　000000），並購入火藥、鋼珠，利用玩具手槍所附之彈殼，
　  接續裝填火藥及鋼珠而製造具殺傷力之子彈10顆，在其住處
    予以裝填試射，嗣經警於93年12月3日下午6時許，持臺灣臺
    北地方法院所核發之搜索票在台北縣新店市○○街85號6樓
    住處搜索查獲，扣得其持有之上開具殺傷力之仿BERETTA廠
    84型半自動手槍製造之改造槍械1支、具殺傷力之改造子彈
    11顆（經鑑定試射、引爆5顆，餘6顆）及其所有供或預供犯
    罪所用之改造子彈半成品3顆、火藥3瓶（毛重136公克）、
    彈殼63顆、底火330粒、鋼珠2瓶、金屬管5枝、鉗子3支、油
    標卡尺1支、砂輪機1台、迷你電鑽1支、噴燈1組、挫刀1把
    、彈簧5條、底火（紙製）265顆、磅秤1個、塑鋼土1支、試
    射拉線1條、武器雜誌4本、試射鐵罐3瓶、改造過程筆記1本
    及不具殺傷力之依COLT廠半自動手槍製造之玩具手槍1支、
    仿GLOC K廠27型半自動手槍製造之玩具手槍1支、依BERETTA
    廠84型半自動手槍製造之玩具手槍1支、不具殺傷力之改造
    子彈（成品，均經試射）2顆。
二、案經基隆市警察局報請臺灣台北地方法院檢察署檢察官偵查
    起訴。
    理  由
一、右揭事實，業據被告甲○○坦承不諱，並有經警在其住處查
    獲之具殺傷力之仿BERETTA廠84型半自動手槍製造之改造槍
    械1支、具殺傷力之改造子彈11顆（經鑑定試射引爆5顆，餘
    6顆）及其所有供犯罪所用之改造子彈半成品6顆、火藥3瓶
    （毛重136公克）、彈殼63顆、底火330粒、鋼珠2瓶、金屬
    管5枝、鉗子3支、油標卡尺1支、砂輪機1台、迷你電鑽1支
    、噴燈1組、挫刀壹1把、彈簧5條、底火（紙製）265顆、磅
    秤1個、塑鋼土1支、試射拉線1條、武器雜誌4本、試射鐵罐
    3瓶、改造過程筆記1本扣案可證，扣案之仿BERETTA廠84型
    半自動手槍製造之改造槍械1支、改造子彈11顆經送內政部
    警政署刑事警察局鑑定結果，上開槍枝係由仿BERETTA廠84
    型半自動手槍製造之玩手槍換裝改造槍管（由玩具槍管彈室
    加裝金屬管組合而成之組合）組裝而成之改造槍械，機械能
    良好，可擊發適用子彈，認具殺傷力，上開子彈經採樣共5
    顆試射、引爆結果，均認具殺傷力，有內政部警政署刑事警
    察局94年1月24日刑鑑字第0930241410號槍彈鑑定書、94年3
    月23日刑偵五字第0940045620號鑑驗通知書在卷可稽，並經
    被告於警詢中坦承曾於其住處以飲料瓶試射成功，於本院審
    理中亦不否認其警詢所述屬實，且有經試射之鐵罐3瓶扣案
    可證，而扣案之改造子彈半成品經送鑑定結果，為玩具金屬
    彈殼加裝建築工業用級鋼珠、或加裝火藥、底火並以塑鋼土
    封口、或加裝金屬彈頭組合、或加裝鋼珠組合，有上開鑑定
    書在卷可參，核與扣案其預備供製造子彈之火藥3瓶（毛重1
    36公克）、彈殼63顆、底火330粒、底火（紙製）265顆、鋼
    珠2瓶、塑鋼土1支相符，並有製造所使用之工具鉗子3支、
    油標卡尺1支、砂輪機1台、迷你電鑽1支、噴燈1組、挫刀1
    把、彈簧5條、磅秤1個、試射拉線1條、武器雜誌4本、改造
    過程筆記1本扣案可稽。辯護人雖辯稱本案除被告之自白外
    ，尚乏其他證據證明被告有製造槍彈之犯行等語，惟上開於
    被告住處扣得之證物，經被告坦承為其所有供製造槍彈所用
    ，且核其改造過程筆記，詳細記載改造槍彈結構及長度之內
    容，並有子彈之半成品及已改造完成之上開具殺傷力之仿BE
    RETTA廠84型半自動手槍製造之改造槍械、具殺傷力之子彈1
    1顆、供製造槍彈所用之原料、工具、預備供製造子彈所用
    之子彈半成品、參考用武器雜誌扣案可證，其自白製造槍彈
    與事實相符，應可採信，綜上所述，本件事證明確，被告犯
    行堪以認定，應予依法論科。
二、按行為後法律有變更者，適用裁判時之法律。但裁判前之法
    律有利於行為人者，適用最有利於行為人之法律，刑法第二
    條第一項定有明文。查被告行為後，槍砲彈藥刀械管制條例
    業於94年1月26日修正公布，將該條例第11條刪除，並將該
    條例第4條第1項第1款所定「其他可發射金屬或子彈具有殺
    傷力之各式槍砲」之相關刑責規定移列併入第8條內，其中
    關於未經許可製造持有該等槍砲之法定刑亦由「五年以上有
    期徒刑，併科新臺幣一千萬元以下罰金。」提高為「無期徒
    刑或五年以上有期徒刑，併科新臺幣一千萬元以下罰金。」
    ，於比較新舊法後，以舊法有利於行為人，依刑法第2條第1
    項但書之規定，應適用修正前之規定。再按扣案具殺傷力之
    改造槍械及子彈，分別屬修正前槍砲彈藥刀械管制條例第4
    條第1項第1款之其他可發射子彈具有殺傷力之槍砲、第2款
    前述槍砲所使用之子彈，依同條例第5條之規定，非經中央
    主管機關許可不得製造，則被告未經中央主管機關許可製造
    如附表所示槍、彈之犯行，灼然無疑，應予依法論處。
三、核被告甲○○改造玩具手槍為可發射子彈具有殺傷力之改造
    槍械之行為，係犯修正前槍砲彈藥刀械管制條例第11條第1
    項之未經許可製造可發射子彈具有殺傷力之槍枝罪。其製造
    子彈之犯行，係犯槍砲彈藥刀械管制條例第12條第1項未經
    許可製造子彈罪。起訴書雖認被告所為係犯修正前同法第11
    條4項未經許可持有其他可發射子彈具有殺傷力之槍枝罪及
    第12條第4項之持有子彈罪，惟被告所持有之上開槍彈均為
    其自行製造，業如前述，其製造槍彈部分與起訴持有之犯罪
    事實有實質上一罪之關係，並經公訴人當庭追加起訴並變更
    起訴法條（見本院94年7月5日準備程序筆錄），自在本院所
    得審理之範圍內，合先敘明。其接續裝填火藥及鋼珠而製造
    具殺傷力之子彈10顆，為接續犯，應以一罪論。其係同時購
    入上開玩具手槍及子彈，同基於製造犯意，於將上開玩具手
    槍改造成可發射子彈具有殺傷力之改造手槍之犯意，換裝槍
    管，改造槍械時，併自行接續裝填火藥及鋼珠而製造子彈10
    顆，完成後於其住處予以裝填試射，則被告主觀上係基於同
　　一製造槍彈侵害社會公共安全法益之犯意，客觀上，其製造
  　子彈行為係為裝填入改造槍枝而為，且均於其住處利用同一
    批工具而製作，係利用同一機會而實施，應視為一行為觸犯
    數罪名，是其所犯未經許可製造可發射子彈具有殺傷力改造
    槍械罪及未經許可製造子彈罪間，具裁判上一罪之想像競合
    關係，應從一情節較重之未經許可製造可發射子彈具有殺傷
    力槍械罪處斷。其製造上開槍彈前持有該槍械之主要零件暨
    製造後未經許可而持有槍彈之低度行為，均為其製造之高度
    行為所吸收，均不另論罪。爰審酌被告改造槍彈行為係屬自
    己興趣，依卷內資料亦查無其欲製造槍彈販賣或供自己或他
    人犯罪之用，且其犯罪後深具悔意，坦承犯行，經公訴人追
    加起訴變更起訴法條後，仍坦承不諱，深知悔悟，被告犯行
    情輕法重，其犯罪之情狀洵堪憫恕，縱處以法定最低度刑仍
    嫌過重，爰均依刑法第59條之規定減輕其刑。爰審酌被告並
    無犯罪前科，素行尚非不良、犯罪之動機、目的係為一己興
    趣、及其製造槍彈之手段、數量、犯罪後坦承犯行，頗知悔
    悟，經公訴人變更法條後猶承認犯行，態度良好等一切情狀
    ，量處如主文所示之刑，並就罰金部分諭知易服勞役之折算
    標準，以示懲儆。扣案具殺傷力之仿BERETTA廠84型半自動
    手槍製造之改造槍械1支、改造子彈6顆（扣案11顆經試射引
    爆5顆，餘6顆），均具殺傷力，均屬違禁物，均應依刑法第
    38條第1項第1款之規定，分別宣告沒收。扣案供製造槍彈所
    用及供預備製造所用之改造子彈半成品3顆、火藥3瓶（毛重
    136公克
    ）、彈殼63顆、底火330粒、鋼珠2瓶、金屬管5枝、鉗子3支
    、油標卡尺1支、砂輪機1台、迷你電鑽1支、噴燈1組、挫刀
    1把、彈簧5條、底火（紙製）265顆、磅秤1個、塑鋼土1支
    、試射拉線1條、武器雜誌4本、試射鐵罐3瓶、改造過程筆
    記1本，均屬被告所有，業據被告坦承在卷，爰依刑法第38
    條第1項第2款之規定，諭知沒收。至送鑑擊發、引爆之改造
    子彈共5顆，因試射、引爆後，已失其子彈效能，不再具殺
    傷力，業非違禁物，扣案之另2顆改造子彈成品，認係由玩
    具金屬彈加裝建築工業用彈、鋼珠組合而成之改造子彈及由
    玩具金屬彈殼加裝火藥、底火並以塑鋼土封口而成，經實際
    試射結果，均不具殺傷力，有內政部警政署刑事警察局94年
    1月24日刑鑑字第0930241410號槍彈鑑定書可參，均非屬違
    禁物，故不予諭知沒收之宣告。另扣案之依COLT廠半自動手
    槍製造之玩具手槍1支、仿GLOCK廠27型半自動手槍製造之玩
    具手槍1支、依BERETTA廠84型半自動手槍製造之玩具手槍1
    支經鑑定結果，均不具殺傷力，且未經改造，有內政部警政
    署刑事警察局94年1月24日刑鑑字第0930241410號槍彈鑑定
    書可參，均非屬違禁物，經被告供稱其僅因興趣而購入蒐藏
    ，並依卷內證據查無何積極證據認有預備供製造所用，爰不
    另為沒收之諭知，附此敘明。
據上論斷，應依刑事訴訟法第299條第1項前段、第300條，修正
前槍砲彈藥刀械管制條例第11條第1項、第12條第1項，刑法第2
條第1項但書、第11條前段、第55條、第59條、第42條第2項、第
38條第1項第1款、第2款，罰金罰鍰提高標準條例第2條，現行法
規所定貨幣單位折算新臺幣條例第2條，判決如主文。
本案經檢察官李傳侯到庭執行職務。
中　　華　　民　　國　　94　　年　　7 　　月　　29　　日
　　　　　　　刑事第十二庭審判長法  官  李英豪
                                法  官  胡宏文
                                法  官  沈君玲
以上正本證明與原本無異。
如不服本判決，應於判決送達後10日內，向本院提出上訴狀。
　　　　　　　　　　　　　　　　書記官　袁以明
中　　華　　民　　國　　94　　年　　7 　　月　　29　　日
附錄本案論罪科刑法條：
修正前槍砲彈藥刀械管制條例第十一條：
未經許可，製造、販賣或運輸第四條第一項第一款所稱其他可發
射金屬或子彈具有殺傷力之各式槍砲者，處五年以上有期徒刑，
併科新臺幣一千萬元以下罰金。
未經許可，轉讓、出租或出借前項所列槍砲者，處三年以上十年
以下有期徒刑，併科新臺幣七百萬元以下罰金。
意圖供自己或他人犯罪之用，而犯前二項之罪者，處無期徒刑或
七年以上有期徒刑，併科新臺幣一千萬元以下罰金。
未經許可，持有、寄藏或意圖販賣而陳列第一項所列槍砲者，處
一年以上七年以下有期徒刑，併科新臺幣七百萬元以下罰金。
第一項至第三項之未遂犯罰之。
修正前槍砲彈藥刀械管制條例第十二條：
未經許可，製造、販賣或運輸子彈者，處一年以上七年以下有期
徒刑，併科新台幣五百萬元以下罰金。
未經許可，轉讓、出租或出借子彈者，處六月以上五年以下有期
徒刑，併科新台幣三百萬元以下罰金。
意圖供自己或他人犯罪之用，而犯前二項之罪者，處三年以上十
年以下有期徒刑，併科新台幣七百萬元以下罰金。
未經許可，持有、寄藏或意圖販賣而陳列子彈者，處五年以下有
期徒刑，併科新台幣三百萬元以下罰金。
第一項至第三項之未遂犯罰之。
